# Hugo Manachem

# Développeur Full-Stack



- 🔀 hugomanachem.pro@gmail.com
- 06 11 28 68 50
- in https://www.linkedin.com/in/hugomanachem
- https://github.com/hugomanachem
- ★ https://hugomanachem.netlify.app/

### **PROFIL**

Ingénieur en informatique, mon expérience dans la gestion de projet ainsi que mes compétences en développement Web me permettent de travailler efficacement en équipe pour construire des applications Web Full-Stack de manière rigoureuse et organisée.

## **FORMATION**

# Full-Stack Web Development Program

IRONHACK | Oct 2023 - Dec 2023 Bootcamp de 9 semaines intensives

HTML5, CSS3, Responsive Design, JavaScript (ES6), Git, React, MongoDB, Express, Node

# Diplôme d'ingénieur en Informatique et Systèmes d'Information

Université de Technologie de Troyes Sep 2017 - Juin 2023

# HARD SKILLS

- React, Javascript (ES6), HTML & CSS
- ExpressJS, NodeJS & MongoDB
- Git

#### **PROJETS**

#### Portfolio 🛮

Stack: React, Javascript, CSS, HTML

- Intégration d'une maquette
- Responsive
- Recherche et utilisation d'un gestionnaire d'email

#### Games Wiki | Site d'informations

Site web collaboratif pour centraliser des informations sur les jeux vidéo

Stack: React, Express, Node, MongoDB

- Vue de pages de jeux vidéo
- Edition de pages et ajout de commentaires (selon rôle)
- Utilisation d'un éditeur wysiwyg

#### Date Flow | Site de gestion d'activités 🗷

Site web pour planifier ses prochaines activités ou s'inspirer de ceux présentes

Stack: React, Javascript, CSS, HTML

- Vue et éditon d'informations détaillées
- Utilisation de Google Maps API

### **EXPÉRIENCE PROFESSIONNELLE**

#### PRODUCT MANAGER

KLEIN BLUE PARTNERS | Sep 2022 - Juin 2023

- Identifier et clarifier les besoins utilisateurs afin d'améliorer leur expérience.
- Créer et structurer des solutions, tout en formalisant des spécifications pour guider le processus de développement.
- Établir la feuille de route du produit afin de définir une orientation et des objectifs clairs pour le développement.

# PRODUCT OWNER

UNITED MOTION IDEAS | Juin 2021 - Dec 2021

- Identifier et évaluer les besoins des utilisateurs afin d'améliorer le développement du produit.
- Tester et définir des solutions pour améliorer les fonctionnalités et les performances.
- Exécuter des tests et intégrer les commentaires des utilisateurs pour améliorer la qualitédu produit.

#### **LANGAGES**

#### Français

Natif

# Anglais

Intermédiaire